臺灣苗栗地方法院交通事件裁定　　94年度交聲字第87 號
　　原處分機關　交通部公路總局新竹區監理所苗栗監理站
　　異　議　人
　　即受處分人　 甲○○
　　 　　　　　　　　　　　2.
上列異議人因違反道路交通管理處罰條例案件，對於交通部公路
總局新竹區監理所苗栗監理站94年6月14日竹監苗字第裁54─GC
0000000號裁決書所為之處分（原舉發通知單號碼：中市警交字
第GC0000000號），聲明異議，本院裁定如下：
    主  文
異議駁回。
    理  由
一、原處分意旨略以：異議人即受處分人甲○○於民國94年4 月
    4 日15 時25 分許，駕駛車號EN－6078號自小客車，行經臺
    中市○○○路、三民路口時，因在禁止左轉處違規左轉，而
    有未依標誌行駛之違規，違反道路交通安全規則第90條駕駛
    人駕駛汽車，應遵守道路交通標誌、標線、號誌之指示，並
    服從執行交通勤務之警察或依法令執行指揮交通及交通稽查
    任務人員之指揮之規定，經臺中市警察局第一分局西區派出
    所執勤警員當場以中市警交字第GC0000000 號違反道路交通
    管理事件通知單舉發。嗣異議人依法提出申訴，經交通部公
    路總局新竹區監理所苗栗監理站於94年6 月14日竹監苗字第
    裁54
    ─GC0000000 號裁決書裁決，依據道路交通管理處罰條例第
    48條第1 項第2 款、第63條第1 項第1 款規定，裁處異議人
    新台幣600 元罰鍰，並記違規點數1 點。
二、異議意旨略以：違規地點之建國南、北路間隔台鐵縱貫線，
    往來於兩側之車輛需靠高架橋或平交道聯繫。異議人於建國
    南路二段欲往建國北路二段洽公，接近三民西路一段平交道
    迴轉，於路口處剛好遇大客車及其他車輛暫停等待紅燈號誌
    ，故車身緊隨大客車之後，當綠燈亮起，前方車輛陸續移動
    ，異議人亦往前行，並於穿越平交道後左轉駛入建國北路二
    段，行進約200 公尺違警察攔下舉發違規。異議人事後回到
    現場發現，該路口僅於平交道上號誌燈右側標示禁止左轉標
    誌，倘如建國南路左轉駛入該路口，除須注意火車狀況外，
    尚須注意三民西路兩側來往車輛，就號誌言，一般僅需緊隨
    前方車輛快速通過，或聽警鈴聲，以判斷是否為紅燈停止或
    綠燈可行，且又如異議人於舉發當日在前方暫停紅燈情形下
    ，加以前車屬於高度或體積龐大之大客車、卡車，在視線幾
    乎被阻隔之下，似難注意到該禁止左轉標示，因此異議人之
    違規在於號誌標示位置不當及視線阻隔等事由，爰聲明異議
    ，請求撤銷原處分云云。
三、按汽車駕駛人轉彎時，不依標誌、標線、號誌指示者，處2
    百元以上6 百元以下罰鍰。汽車駕駛人有左列各款所列條款
    之一者，除依原條款處罰鍰外，並予記點：（一）有第33
    條、第38條第1 項、第40條第1 項、第45條、第47條第1 款
    至第4 款、第48條、第49條或第60條第1 項、第2 項第1 款
    至第3款 情形之一者，各記違規點數1 點，道路交通管理處
    罰條例第48條第1 項第2 款、第63條第1 項第1 款分別定有
    明文。
四、經查，本件異議人於94年4 月4 日15時25分許，駕駛車上開
    自小客車，行經臺中市○○○路、三民路口時，因在有禁止
    左轉標誌而左轉之未依標誌行駛的違規，違反道路交通安全
    規則第90條駕駛人駕駛汽車，應遵守道路交通標誌、標線、
    號誌之指示，並服從執行交通勤務之警察或依法令執行指揮
    交通及交通稽查任務人員之指揮之規定，經臺中市警察局第
    一分局西區派出所執勤警員當場以中市警交字第GC0000000
    號違反道路交通管理事件通知單舉發等情，除有上揭違規知
    單影本乙紙在卷可憑，復經臺中市警察局第一分局94年5 月
    9 日中分一交字第094002 3970 號函查處無誤，異議人亦不
    否認在有禁止左轉標誌而左轉一情，足認確有該事實無誤。
    異議人雖以前詞置辯，惟查：
　(1)為提供車輛駕駛人及行人有關道路路況之警告、禁制、指示
　　等資訊，以便利行旅及促進交通安全，道路交通管理處罰條
    例第4 條第2 項授權行政機關，對於標誌之標示方式、設置
    基準及設置地點等事項制定規則，以執行道路交通管理、維
　　護交通秩序、確保交通安全等工作。是行政機關依據道路之
    地形情況、車行流量等因素考量所依法設置之道路標誌，除
    有違反前敘規定外，駕駛人及行人均有遵守標誌內容之義務
    。而異議人前揭遭舉發之路口，既已由行政機關依其法定職
　　權及專業性考量而認定設置禁止左轉的標誌，則異議人違規
    左轉行進，自屬違反該標誌指示之違規行為。
  (2)又本院依職權函請鑑定該違規地點之左轉標誌是否有違法一
    情，先經台灣省台中縣區車輛行車事故鑑定委員會以94年10
    月3 日回函：違規地點屬於台中市，且非行車事故案件，未
    便鑑定等情；及交通部運輸研究所於94年11月4 日函覆因業
    務增加，難以勻出人力協助辦理行車事故鑑定等情，有上開
    委員會中縣鑑字第0945502986號函、研究所運安字第094001
    0200號函各一份在卷可證；後經臺中市政府交通局函覆：經
    現場勘驗，於三民一段與建國北路二段路口往北方向之近端
    及遠端號誌桿皆已設置禁止左轉標誌，該設施明確且清晰完
    整，符合道路交通標誌標線號誌設置規則相關規定，用路人
    足以有效辨識及依循，該設施並無不妥等語，有該局94年11
    月7 日中交工字第0940008279號函在卷足憑，因此異議人所
    辯標誌設置不當應與事實不符，顯為猜測之詞，尚難作為不
    罰之規定。
五、綜上所述，異議人前開違規行為所為之辯解，尚無足採，堪
    認異議人確有在設置禁止左轉標誌而左轉之違規事實無誤。
    原處分機關依據道路交通管理處罰條例第48條第1 項第款、
    第63條第1 項第1 款、違反道路交通管理事件統一裁罰基準
    表之規定，裁處異議人罰鍰新臺幣600 元，並記違規點數1
    點，依照上開說明，並無不合，應予維持。本件異議為無理
    由，應予駁回。
六、據上論斷，依道路交通案件處理辦法第19條，裁定如主文。
中　　華　　民　　國　　94　　年　　11　　月　　25　　日
                  交通法庭      法　官  張珈禎
以上正本證明與原本無異
如不服本裁定應於送達後5 日內向本院提出抗告狀
                                書記官　黃雅琦
中　　華　　民　　國　　94　　年　　12　　月　　1 　　日
